【裁判字號】    99,上易,2354
【裁判日期】    991125
【裁判案由】    詐欺
【裁判全文】
臺灣高等法院刑事判決                99年度上易字第2354號
上  訴  人
即  被  告  陳騰龍
上列上訴人因詐欺案件，不服臺灣臺北地方法院99年度易字第16
79號，中華民國99 年8月19日第一審判決（起訴案號：臺灣臺北
地方法院檢察署98年度偵字第28150 號），提起上訴，本院判決
如下：
    主  文
上訴駁回。
陳騰龍緩刑伍年，並應向被害人吳春錦支付如附表所示金額之損
害賠償。
    事實及理由
一、本案經本院審理結果，認第一審以上訴人即被告陳騰龍犯刑
    法第339條第1項之詐欺取財罪，判處有期徒刑1年2月，核其
    認事用法及量刑均無不當，應予維持，並引用第一審判決書
    記載之事實、證據及理由（如附件）。
二、被告上訴意旨略以：其於原審判決後已與告訴人吳春錦達成
    和解，願於2 年內償還債務，請求減輕其刑或諭知緩刑等語
    。惟按量刑之輕重，係屬事實審法院得依職權自由裁量之事
    項，苟已斟酌刑法第57各款所列情狀，而未逾越法定刑度，
    不得遽指為違法。經查：原判決就被告犯罪情節，已在事實
    欄明白認定及於理由欄詳加論斷，並敘明審酌被告正值壯年
    ，不思以正當手法賺取金錢，卻利用告訴人之信任而為詐騙
    ，實屬不該，惟犯後尚能坦承犯行，態度非差，然未與告訴
    人達成和解，詐騙之金額非低，及曾因業務侵占案件受緩起
    訴處分，素行非佳及其犯罪之目的、手段等一切情狀，量處
    有期徒刑1年2月，就刑罰裁量職權之行使，既未逾越法律所
    規定之範圍，亦無濫用權限之情形，自不得認其量刑有何不
    當。被告上訴意旨，指摘原判決量刑過重，為無理由，應予
    駁回。
三、查被告未曾故意犯罪受有期徒刑以上刑之宣告，有本院被告
    前案紀錄表可佐，其於本院審理時已與告訴人達成和解，願
    給付被害人新臺幣（下同）257 萬元，其給付方法為：自民
    國99年12 月起，每月20日前給付4萬元，至全部清償完畢為
    止，如一期不履行，視為全部到期，並加計自不履行翌日起
    至清償日止按年息百分之五計算之利息，有本院和解筆錄為
    憑，經此科刑教訓，日後當知所警愓，信無再犯之虞，本院
    認其所受上開刑之宣告，以暫不執行為適當，依法諭知緩刑
    5 年，並就被告對於前開和解筆錄之內容，另依刑法第74條
    第2項第3款規定，諭知其向被害人支付如附表所示之損害賠
    償金。又刑法第74條第4 項規定，前開支付之負擔得為民事
    強制執行名義（按損害賠償金與前開和解筆錄內容，2 者請
    求之基礎事實同一），倘被告不履行，且情節重大，足認原
    宣告之緩刑難收其預期效果，而有執行刑罰之必要者，依刑
    法第75條之1 第1項第4款規定，得撤銷其緩刑宣告，附此敘
    明。
據上論斷，應依刑事訴訟法第368條、第373 條、第273條之1第1
項，刑法第74條第1項第1款、第2項第3款，判決如主文。
本案經檢察官黃騰耀到庭執行職務。
中    華    民    國    99    年    11    月    25    日
                  刑事第五庭  審判長 法  官  李英勇
                                     法  官  崔玲琦
                                     法  官  劉秉鑫
以上正本證明與原本無異。
不得上訴。
                                     書記官  蔡宜蓁
中    華    民    國    99    年    11    月    25    日
附錄：本案論罪科刑法條全文
中華民國刑法第339條
（普通詐欺罪）
意圖為自己或第三人不法之所有，以詐術使人將本人或第三人之
物交付者，處5年以下有期徒刑、拘役或科或併科1千元以下罰金
。
以前項方法得財產上不法之利益或使第三人得之者，亦同。
前二項之未遂犯罰之。
附表：
    被告應向被害人支付貳佰伍拾柒萬元賠償金，其給付方法為
    ：自民國99年12月起，每月20日前給付肆萬元，至全部清償
    完畢為止，如一期不履行，視為全部到期，並加計自不履行
    翌日起至清償日止按年息百分之五計算之利息。

司法院資訊處製作；財團法人民間司法改革基金會備份。
